臺灣臺中地方法院刑事判決　　　　　　　94年度易字第1012號
公　訴　人　臺灣臺中地方法院檢察署檢察官
被　　　告　甲○○
上列被告因竊盜案件，經檢察官提起公訴（94年度偵字第5532號
），本院判決如下：
    主    文
甲○○無罪。
    理    由
一、公訴意旨略以：被告甲○○夥同被告丙○○（另結）共同意
    圖為自己不法所有之竊盜概括犯意聯絡，於民國九十三年一
　　月五日某時、同年四月五日某時，由被告甲○○駕駛由年籍
    姓名不詳之朋友所寄放車號不詳之藍色貨車，連續在南投縣
    埔里鎮○○路溫莎堡汽車旅館後方，為被害人丁○○所栽種
    之香菇寮內，先後均各竊得香菇寮鐵管及鐵架二百至三百公
    斤，並運至同縣鎮○○○街與漢陽一街口售與不知情之「正
    鑫舊貨場」，均各變賣新臺幣一千二百元朋分花用。被告甲○○及丙○○復於九十三年五月五日夥同年籍姓名不詳，綽
    號「志成」之成年男子，承前之竊盜概括犯意，由甲○○提
    供前揭小貨車，由丙○○與該「志成」之成年男子至前址香
    菇寮竊取鐵管及鐵架，並將所竊得之鐵管及鐵架置於前揭小
    貨車上欲離去之際，當場為丁○○發覺，丙○○與該「志成」
　　之成年男子則伺機棄車逃逸現場，因認被告甲○○共同涉犯
    刑法第三百二十條第一項之竊盜罪嫌。
二、本件公訴人認被告甲○○涉有共同竊盜罪嫌，無非係以被害
    人丁○○於警詢時之指述及共犯丙○○於警詢中之供述，為
    其論罪之依據。惟訊據被告甲○○堅決否認有何共同竊盜之
    犯行，辯稱：伊並無與被告丙○○去偷上開香菇寮鐵管及鐵
    架，被告丙○○會指證伊共同竊盜，係因上開貨車遭被告丙○○偷走後用以搬運前開竊得之鐵架，惟遭被害人發覺，該
    貨車又無法發動而留在事發現場，伊催被告丙○○將該貨車
    駛回，但未遭被告丙○○置理，伊乃僱請電機行的老闆到事
    發現場修理，適遇被害人將該車扣住，不讓電機行的老闆駛
    回該貨車，伊才向被害人陳明被告丙○○才是竊賊，被告丙○○為此懷恨在心，才供稱伊亦參與共同竊盜等語。
三、按犯罪事實，應依證據認定之，無證據不得認定犯罪事實；
    不能證明被告犯罪或其行為不罰者，應諭知無罪之判決，刑
    事訴訟法第一百五十四條第二項、第三百零一條第一項分別
    定有明文。又事實之認定，應憑證據，如未能發現相當證據
    ，或證據不足以證明，自不能以推測或擬制之方法，以為裁
    判基礎；另認定犯罪事實應依證據，為刑事訴訟法所明定，
    故被告否認犯罪事實所持之辯解，縱屬不能成立，仍非有積
    極證據足以證明其犯罪行為，不能遽為有罪之認定，最高法
    院四十年台上字第八六號及三十年上字第一八三一號著有判
    例可資參照。
四、經查：
（一）共犯丙○○於警詢中固供稱：其於九十三年一月五日某時
      許、同年四月五日某時許，夥同被告甲○○，由被告甲○○駕駛上開藍色貨車，至南投縣埔里鎮○○路溫莎堡汽車
    　旅館後方被害人丁○○所栽種之香菇寮內，先後各共同竊
      得香菇寮鐵管及鐵架二百至三百公斤云云。惟共犯丙○○
      於檢察官偵查中及本院審理時，均已翻異前詞，供稱被告
      甲○○並未參與本件竊盜犯行等語。共犯丙○○於偵查中
      供稱：「．．．（問：你是跟幾個人去偷的？）答：一月
      五日是我一個人，四月五日也是我一個人，五月五日是與
      志成一起去的。．．．（問：你是借車不成才偷甲○○的
      車嗎？）答：之前二次用他貨車沒有跟他講, 後來那一次
      跟他講之後他不借我，我才用偷的。．．．（問：前面二
      次都是你一個人去偷的？）答：是。（問：在警詢為何指
      證是甲○○與你一起去偷的？）答：因為我跟他有那個．
      ．．（註：思考了一下）．．．有仇。（問：哪一種怨仇
        ？）答：因為他為了取回貨車，向失主（指被害人）說
        是我去偷的，還帶失主來我家。」等語（見偵字第5532
        號卷第十六頁至第十八頁）。復於本院審理時結證稱：
        本件竊盜案件，係其與綽號「志成」之人共犯者，被告
        甲○○並未參與等語。
（二）又被害人丁○○於警詢中固指述稱：案發後，伊發現有人
      在現場修理上開自小貨車，當時伊向修理該自小貨車之人
      說該貨車係伊遭竊時竊賊所使用之交通工具，最後伊才知
      道是被告丙○○竊取的，後來伊找到被告丙○○時，被告
      丙○○說當時尚有二位男子共同行竊云云，惟證人即被害
      人丁○○於本院審理時已結證稱：遭竊時，伊並不在現場
      ，係經伊鄰居通知看到二、三個人偷拿伊所有上開鐵管，
      竊賊遭發覺後，即各自逃跑，確實有幾人共同竊取，因伊
      不在現場，伊不知道，伊經通知後始至現場，只看見上開
      貨車停在現場而已等語。
（三）本院審酌本件公訴人認定被告甲○○涉有共同竊盜罪嫌之
      證據，除上開共犯丙○○警詢供述外，並無其他積極證據
      可佐。而共犯丙○○於警訊、偵查中及本院審理時，為內
      容相反之供述亦如前述，以共犯丙○○供述之不一致性，
      該供述證據之憑信性即有合理之懷疑，依刑事訴訟法無罪
      推定之規定，此項合理懷疑之利益應歸於被告。又被害人
      於本件竊案發生時，既不在事發現場，則被害人於警詢中
      之指述亦係出於共犯丙○○之供述，尚不得作為不利被告
      認定之依據。
五、綜上所述，本件公訴人所憑之證據，無論直接或間接證據，
    均尚未達於一般之人均可得確信，而無合理之懷疑存在之程
    度，本院亦查無其他確切證據，足以證明被告甲○○應負本
    件共同竊盜罪責，是公訴人所舉前開證據既不足以證明被告
    甲○○有公訴人所指上揭共同竊盜犯行，不能證明被告甲○○犯罪，依法應諭知無罪之判決。
據上論斷，應依刑事訴訟法第三百零一條第一項，判決如主文。
本案經檢察官乙○○到庭執行職務。
中　　華　　民　　國　　94　　年　　9 　　月　　29　　日
                      臺灣臺中地方法院刑事第11庭
                          審判長法  官  林源森
                                法　官  莊嘉蕙
                                法　官  丁智慧
以上係正本證明與原本無異。
如不服本判決，應於送達後10日內向本院提出上訴狀（須附繕本
），上訴於臺灣高等法院臺中分院。
                                書記官  朱良燦
中　　華　　民　　國　　94　　年　　9 　　月　　29　　日
